【裁判字號】    99,上更(一),334
【裁判日期】    990928
【裁判案由】    毒品危害防制條例
【裁判全文】
臺灣高等法院刑事判決             99年度上更(一)字第334號
上  訴  人
即  被  告  甲○○
選任辯護人  施習盛律師
上列上訴人因毒品危害防制條例案件，不服臺灣板橋地方法院
96年度訴字第3193號，中華民國97年2月15日第一審判決（起訴
案號：臺灣板橋地方法院檢察署95年度偵續字第39號），提起上
訴，經本院判決後，由最高法院第一次發回更審，本院判決如下
：
    主  文
原判決關於販賣第二級毒品未遂暨執行刑部分均撤銷。
甲○○販賣第二級毒品，未遂，累犯，處有期徒刑肆年。未扣案
門號0000000000號手機壹支（不含SIM卡壹枚）沒收，如全部或
一部不能沒收時，追徵其價額。
    事  實
一、甲○○（綽號「小君」）前因違反毒品危害防制條例案件，
    經台灣板橋地方法院以91年度易字第1850號判決判處有期徒
    刑5月，如易科罰金以銀元300元折算一日確定，嗣於民國93
    年12月19日執行完畢（本案構成累犯）；詎猶不知悔改，明
    知甲基安非他命為毒品危害防制條例所規定之第二級毒品，
    不得持有、販賣，竟基於販賣第二級毒品甲基安非他命營利
    之犯意，以其使用之門號0000000000號行動電話（門號登記
    租用人為「康文玲」）做為聯絡工具，於95年6月18日16時
    37分許與吳俊龍（綽號胖胖）所使用之門號0000000000行動
    電話聯繫，吳俊龍表示欲向甲○○購買價值新台幣（下同）
    一萬元之甲基安非他命，甲○○應允後，相約再以電話聯繫
    確認交易時間、地點，嗣因甲○○未能依約交付甲基安非他
    命予吳俊龍而未遂。迨於95年8月15日凌晨3時10分許，在臺
    北縣三重市○○路76巷26號2樓為警持搜索票執行搜索查獲
    ，並扣得甲○○所有供己施用之吸食器一組、分裝勺管一支
    及殘渣袋二個，而循線查獲上情。
二、案經臺北市政府警察局報請臺灣板橋地方法院檢察署檢察官
    偵查起訴。
    理  由
壹、程序部分
一、按被告以外之人於審判外之言詞或書面陳述，除法律有規定
    者外，不得作為證據；又被告以外之人於審判外之陳述，雖
    不符刑事訴訟法第159 條之1 至第159 條之4 之規定，而經
    當事人於審判程序同意作為證據，法院審酌該言詞陳述或書
    面陳述作成時之情況，認為適當者，亦得為證據；另當事人
    、代理人或辯護人於法院調查證據時，知有第159 條第1 項
    不得為證據之情形，而未於言詞辯論終結前聲明異議者，視
    為有前項之同意，刑事訴訟法第159 條第1 項、第159 條之
    5分別定有明文。查本案下列所引用之供述及非供述證據，
    經本院依法踐行調查證據程式，檢察官、被告及辯護人均不
    爭執各該證據之證據能力（見本院卷第34至35頁、第54至60
    頁），且亦查無依法應排除其證據能力之情形，本院審酌上
    開證據資料製作時之情況，尚無違法不當及證明力明顯過低
    之瑕疵，亦認為以之作為證據應屬適當，是依刑事訴訟法第
    159條之4、第159條之5規定意旨，後述所引用證據之證據能
    力均無疑義，先予敘明。
二、次按有事實足認被告或犯罪嫌疑人有最輕本刑為3年以上有
    期徒刑之罪嫌，並危害國家安全或社會秩序情節重大，而有
    相當理由可信其通訊內容與本案有關，且不能或難以其他方
    法蒐集或調查證據者，得發通訊監察書有實施通訊監察之必
    要者，通訊保障及監察法第5條第1項第1款定有明文。本件
    被告使用之0000000000號行動電話門號通訊監察譯文，係依
    法定程序由台灣板橋地方法院檢察署檢察官核發95年板檢榮
    秋聲監續字第684號通訊監察書而實施監聽，所為此部分監
    聽內容，自有證據能力（見95年度聲監字第890號卷第9頁）
    ；再卷附之監聽譯文（見96年度偵續字第39號偵查卷第152
    頁），係偵查人員將上開監聽紀錄轉為具體文字紀錄，而檢
    察官、被告及辯護人於本院審理中，就上開監聽譯文之證據
    能力，均同意作為證據（見本院卷第35頁、第60頁），且未
    於言詞辯論終結前聲明異議，亦應視為已有將該等證據採為
    證據之同意（最高法院93年度台上3533號、94年度台上字第
    1976號判決意旨參照）。
貳、實體部分
一、訊據被告甲○○固坦承有於上開時間以其持用之門號000000
    0000號行動電話與吳俊龍（綽號胖胖）使用之門號00000000
    00號行動電話聯繫，並為通訊監察譯文所示之交談內容，惟
    矢口否認有何販賣第二級毒品甲基安非他命犯行，辯稱：是
    吳俊龍打電話向伊詢價，並無實際交易毒品，應未成立犯罪
    云云。辯護人為被告辯稱：被告與吳俊龍通話內容僅屬詢價
    階段，被告並無著手從事甲基安非他命之販賣犯行，尚與著
    手販賣而未遂之情形有間，應不成立犯罪云云。
二、經查：
(一)被告於前揭時間撥打電話與證人吳俊龍相互聯繫購買毒品甲
    基安非他命，並確認交易金額、數量後，因被告未能交付甲
    基安非他命予證人吳俊龍而未完成交易等情，業據證人吳俊
    龍於偵訊、原審審理時分別證述無訛（見96年度偵續字第39
    號卷第298頁、原審卷第132至139頁）。衡之證人吳俊龍與
    被告間並無任何怨隙，其應無不良動機故為不利被告之陳述
    ，而其被查獲後，於偵訊、原審審理時分別為上開證述，且
    其所述關於與被告聯繫購買第二級毒品甲基安非他命之時間
    、方法、數量、金額等情，內容互核相符。再者，證人吳俊
    龍與被告確曾於上開時間以雙方之手機聯絡（證人所持手機
    門號00000000 00號，被告所持手機門號0000000000號），
    此除經證人吳俊龍於偵查及原審審理時證述在卷外，亦為被
    告所不爭執。雙方於95年6月18日16時37分許對話內容如下
    ：
    A（即被告）：你還要嗎？
    B（即證人吳俊龍）：二萬塊有八個嗎？
    A ：沒有辦法那麼多。
    B ：那二萬是幾個？
    A ：哈？
    B ：二萬大概是多少？
    A ：等一下哦，大概是一樣含袋我用多一點就是實重給你。
    B ：幾個？
    A ：就是四個。
    B ：那有二萬…
    A ：現在真的很貴。
    B ：那我不如一個、一個拿。
    A ：我都算本錢給你了。
    B ：你如果說二萬可以到6個
    A ：沒辦法。
    B ：你幫我準備一萬。
    A ：好。
    B ：晚一點再給你電話因為我人在外面。
    A ：好。
    以上被告與證人吳俊龍之對話內容，有通訊監察譯文附卷可
    憑（參見偵續卷第152頁）。參以被告亦不否認上開譯文內
    容確為其與證人吳俊龍之對話，內容是講有關毒品之事無誤
    。復綜觀上開對話內容，可知雙方洽談內容確為證人吳俊龍
    欲向被告購買某物之事，且上開對話內容是證人吳俊龍向被
    告詢問二萬元可否買到安非他命8個、8個是指8克，他說不
    行，後來我就拿一萬元的量要他準備等情，復經證人吳俊龍
    於偵查時證述明確（見96年度偵續字第39號第298頁），顯
    見被告與證人吳俊龍之上述對話內容，確係雙方在洽談證人
    吳俊龍欲向被告購買甲基安非他命之事無疑。再所謂著手，
    係指行為人對於犯罪構成要件事實開始實行而言。而販賣毒
    品行為，包括議定買賣毒品之重量、數量、價格及交付毒品
    、收取價金等在內。細繹上開通話內容，被告就毒品之價格
    、數量與證人吳俊龍一再討價還價，已明顯可見雙方之交易
    確有對價關係，而非單純詢價、協助調貨之情節，況被告與
    證人吳俊龍於電話中就買賣甲基安非他命之數量、金額均已
    達成合致，並約妥晚一點再行聯繫確定交易地點，益見雙方
    間自有買賣交易關係甚明。依現存證據雖無法證明事後被告
    確有交付甲基安非他命而完成交易，惟依上開證人吳俊龍所
    述與通訊監察譯文所示，二人就買賣之金額、數量已達成合
    意，並約定再以電話聯繫確認交易地點，應認被告已著手於
    販賣行為，嗣因被告未能順利交付毒品而未完成交易，被告
    亦應成立販賣未遂罪。是被告確有於95年6月18日著手販買
    甲基安非他命予證人吳俊龍，未及交付毒品而未遂之行為，
    堪予認定。被告上開辯解，無可採信。另辯護意旨指稱被告
    並未著手從事甲基安非他命之販賣犯行云云，亦非正確。
(二)按販賣毒品罪之所謂「意圖」，即犯罪之目的，原則上不以
    發生特定結果為必要，只需有營利之意圖為已足，不以買賤
    賣貴而從中得利為必要（參見最高法院97年度台上字第2109
    號判決意旨）。次按毒品危害防制條例所規定之販賣毒品罪
    ，雖未明示「營利之意圖」為其犯罪構成要件，然「販賣」
    一語，在文義解釋上當然已寓含有買賤賣貴，而從中取利之
    意思存在。且從商業交易原理與一般社會觀念而言，販賣行
    為在通常情形下，仍係以謀取利益為其活動之主要誘因與目
    的。然被告自始即否認有販賣甲基安非他命之情事，致無從
    得知其購入甲基安非他命之確實價格及是否確有買低賣高營
    利情事，惟販賣愷他命係屬違法行為，非可公然為之，販賣
    者販入後可任意分裝增減其份量再行出售，而每次交易之價
    格、數量，亦隨時依交易對象、當時行情而變動，縱或出售
    之價格較低，亦非當然無營利意圖，即便為相同價格，因份
    量較少亦能從中獲利，除經坦承犯行並能供明販入、賣出確
    實價量外，委難查得實情，如被告自始否認到底，既無法追
    得上手，更難查悉有無從中獲利，是除非別有事證，足認係
    按同一價量委買或轉售，確未牟利外，尚難據此即認販賣之
    證據有所未足，否則將造成知過坦承者難辭重典，飾詞否認
    者反得僥倖，而失情理之平。且按一般民眾均知政府一向對
    毒品之查禁森嚴，且重罰不予寬貸，衡情倘非有利可圖，絕
    無平白甘冒被嚴查重罰高度風險之理，從而，舉凡其有償交
    易，除足反證其確係另基於某種非營利本意之關係外，通常
    尚難因無法查悉其販入價格，作為是否高價賣出之比較，諉
    無營利之意思阻卻販賣犯行之追訴（最高法院84年度第3次
    刑事庭會議決議意旨參照），而被告與證人為朋友關係，並
    非至親，倘無從中賺取差價或投機貪圖小利，豈有屢屢甘冒
    重典依購入價格轉售或代購之理？是被告主觀上具有營利之
    意圖，亦臻明確。
(三)綜上所述，足徵被告確有於上開時地販賣第二級毒品未遂之
    事實，其前開所辯，係事後畏罪飾卸之詞，委無足採。本件
    事證已臻明確，被告犯行洵堪認定，應予依法論科。
三、法律修正之比較適用：
(一)行為後法律有變更，致發生新舊法比較適用時，除與罪刑無
    關者，例如易刑處分、拘束人身自由之保安處分等事項，不
    必列入綜合比較，得分別適用有利於行為人之法律，另從刑
    原則上附隨於主刑一併比較外，於比較新舊法時應就罪刑有
    關之一切情形，含本刑及有關之共犯、未遂犯、想像競合犯
    、牽連犯、連續犯、結合犯，以及累犯加重、自首減輕暨其
    他法定加減原因（如身分加減）與加減例等，綜其全部罪刑
    之結果為比較後，擇較有利者為整體之適用，不能予以割裂
    而分別適用個別有利之條文。
(二)按法規之制定與法規之修正，如有特定生效日之必要者，依
    中央法規標準法第14條或第20條第2項準用第14條之規定，
    應分別特定其施行日期。法規制定或前次修正基於特殊因素
    所特定之施行日期，並不適用於日後修正或再次修正之條文
    。又法律之制定或修正，若未明定施行日期者，中央法規標
    準法雖未規定應自何時生效，然法律既經制定或修正並經總
    統公布，自應依一般原則，自公布日起算至第3日發生效力
    。92年7月9日修正公布之毒品危害防制條例第36條規定：「
    本條例自公布後6個月施行」，其立法理由謂：「(一)依修正
    草案第2條第3項規定，法務部需會同衛生署成立審議委員會
    每3個月定期檢討調整毒品之分級及品項，而本次新增第4級
    毒品，有需要在新法施行前先經該審議會檢討後再調整公布
    ，爰預留6個月緩衝期，以利處理。(二)依本條例新修正之規
    定，有必要再訂定相關子法及修正相關法規，以配合本條例
    之施行，故亦有需要預留適當緩衝期，以利訂頒相關子法及
    相關法規之配合修正」，故該條規定，顯係因應該次修正之
    需，始預留適當之緩衝期，故其後修正條文之施行日期尚難
    援引此一規定而為標準，若未明定施行日期者，自應依一般
    原則，自公布日起算至第3日發生效力。查總統於98年5月20
    日以華總一義字第09800125141號令修正公布毒品危害防制
    條例第4、11、11之1、17、20、25條條文，依上開說明，修
    正條文應自公布日起第3日即98年5月22日發生效力。
(三)又毒品危害防制條例第4條第2項原規定「製造、運輸、販賣
    第二級毒品者，處無期徒刑或7年以上有期徒刑，得併科新
    臺幣7百萬元以下罰金」，本案被告行為後，上開規定業經
    立法院於98年5月5日三讀修正為「製造、運輸、販賣第二級
    毒品者，處無期徒刑或7年以上有期徒刑，得併科新臺幣1千
    萬元以下罰金」，並經總統於98年5月20日公布，同年月22
    日生效，經比較上開新舊法之規定，犯罪構成要件並未變動
    ，僅新法之罰金數額提高，因販賣第二級毒品之新法並未較
    有利於被告，且被告並未於偵審中自白犯行，並無修正後毒
    品危害防制條例第17條第2項之適用，故此部分自應適用舊
    法即修正前毒品危害防制條例第4條第2項之規定，附此敘明
    。
四、查甲基安非他命屬毒品危害防制條例第2條第2項第2款所列
    之第二級毒品，被告既具有販賣毒品以營利之犯意，且客觀
    上亦已著手販賣行為，雖因故而不能完成毒品交易，然核其
    所為，仍應成立毒品危害防制條例第4條第6項、第2項之販
    賣第二級毒品未遂罪。檢察官誤認該次已既遂，容有誤會，
    而行為既遂、未遂係犯罪狀態之不同，而非處罰之獨立規定
    ，不生變更法條之問題，應予敘明。被告販賣前持有甲基安
    非他命之低度行為，為販賣未遂之高度行為所吸收，不另論
    罪。又被告前因違反毒品危害防制條例案件，經台灣板橋地
    方法院以91年度易字第1850號判決處有期徒刑5月，如易科
    罰金以銀元300折算1日確定，嗣於93年12月20日執行完畢，
    有本院被告前案紀錄表1份在卷可按（見本院卷第8至16頁）
    ，其於有期徒刑執行完畢後五年以內故意再犯本件有期徒刑
    以上之罪，為累犯，無期徒刑部分依法不得加重其刑，有期
    徒刑依刑法第47條第1項之規定，加重其刑。被告已著手實
    施販賣第二級毒品犯行，而未遂，依刑法第25條第2項規定
    減輕其刑，依法先加重後減輕之。
五、原審認被告罪證明確，予以論科，固非無見。惟查：(一)被
    告行為後，毒品危害防制條例業經修正，原審未及比較適用
    ，尚有未洽。(二)被告並未有如原判決附表編號一所示之販
    賣第二級毒品未遂犯行（見後述理由），原審遽為被告此部
    分有罪之判決，自有未洽。(三)又客戶申請取得行動電話SI
    M卡後，即為該客戶所有，原判決第13頁第7至9行記載被告
    販賣毒品予吳俊龍時聯絡所用之0000000000門號SIM卡，係
    電話公司所有，不予宣告沒收等情，尚有誤會。被告上訴否
    認犯罪，雖無可取，惟原判決既有上揭可議，自屬無可維持
    ，應予撤銷改判。爰審酌被告前有犯罪紀錄素行不佳，不思
    依循正軌賺取金錢，竟無視政府反毒政策及宣導，仍意圖營
    利而販賣第二級毒品予他人施用，影響所及，非僅多數人之
    生命、身體將可能受其侵害，社會、國家之法益亦不能免，
    為害之鉅，當非個人一己之生命、身體法益所可比擬，自應
    嚴厲規範，惟姑念本件犯行部分尚未賣出，並無實際獲利，
    所生危害較輕，兼衡其犯罪動機、目的、手段、智識程度非
    高、經濟狀況等一切情狀，酌情量處有期徒刑四年，以資懲
    儆。查被告所持用之門號0000000000號手機（不含SIM卡1枚
    ）1支，係供被告販賣第二級毒品聯絡所用，且係被告所有
    之物，此經被告於本院供明在卷（見本院更一卷第33頁反面
    ），雖均未經扣案，但既無證據證明業已滅失，即仍應依同
    條例第19條第1項規定諭知沒收，如全部或一部不能沒收時
    ，追徵其價額（最高法院99年度第五次刑事庭會議記錄參照
    ）。至上開手機內所插用之門號SIM卡1枚，並非被告所有，
    乃係案外人康文玲所申請租用，復有通聯調閱查詢單1份在
    卷可佐（見95年度聲監字第890號卷第11頁），自不得併予
    宣告沒收。另扣案之安非他命吸食器一組、分裝勺管一支及
    殘渣袋二個，為被告所有供施用第二級毒品之物，業據被告
    供陳在卷，並無其他積極證據足以認明與本件被告販賣第二
    級毒品犯行有關，亦不得諭知沒收，附此敘明。
六、不另為無罪判決部分：
(一)公訴意旨另以：被告於95年6月16日晚間7時2分，以0000000
    000號行動電話撥打吳俊龍（綽號胖胖）所使用之000000000
    0號行動電話談妥以同於前次之行情即新臺幣（下同）1 萬
    元之代價，出售第二級毒品（實重2.5公克）安非他命予吳
    俊龍，因認被告此部分涉犯毒品危害防制條例第4條第2項販
    賣第二級毒品罪嫌云云。
(二)按犯罪事實應依證據認定，無證據不得認定犯罪事實；又不
    能證明被告犯罪者，應諭知無罪之判決，刑事訴訟法第154
    條第2項、第301條第1項分別定有明文。又事實之認定，應
    憑證據，如未能發現相當證據，或證據不足以證明，自不能
    以推測或擬制之方法，為裁判基礎；且認定不利於被告之事
    實須依積極證據，苟積極證據不足為不利於被告事實之認定
    時，即應為有利於被告之認定（最高法院40年臺上字第86號
    、30年上字第816號判例意旨參照）。又施用毒品者，其所
    稱向某人購買之供述，須補強證據以擔保其供述之真實性。
    良以施用毒品者其供述之憑信性本不及於一般人，況施用毒
    品者其供出來源，因而破獲者，法律復規定得減輕其刑，其
    有為偵查機關誘導、或為邀輕典而為不實之陳述之可能，其
    供述之真實性自有合理之懷疑。是我國最高法院一貫之見解
    ，認施用毒品者關於其向某人購買毒品之供述，必須補強證
    據佐證，以擔保其供述之真實性，俾貫澈刑事訴訟無罪推定
    及嚴格證明之基本原則。而所謂補強證據，指其他有關證明
    施用毒品者之關於毒品交易之供述真實性之相關證據而言，
    必須與施用毒品者關於毒品交易之供述，具有相當程度之關
    連性，而足使一般人對施用毒品者關於毒品交易之供述，並
    無合理之懷疑存在，而得確信其為真實，始足當之。
(三)公訴意旨認被告另有上開販賣第二級毒品甲基安非他命予吳
    俊龍之犯行，無非係以被告之供述、證人吳俊龍之指證、臺
    灣板橋地方法院檢察署95年聲監字第890號卷及95年6月間起
    至同年8月間止對0000000000等行動電話實施通訊監察之監
    聽譯文，其主要論據。訊據被告堅決否認有前揭公訴意旨所
    指販賣甲基安非他命予證人吳俊龍之犯行，辯稱證人吳俊龍
    是以電話向其詢問毒品甲基安非他命之價格，並無著手販賣
    行為等語。
(四)本院查：(1)觀諸卷附被告與吳俊龍於民國95年6月16日下午7
    時2分許，分別持用門號0000000000、0000000000行動電話
    為通話之通訊監察錄音譯文內容（見96年度偵續字第39號卷
    第147頁）顯示，「吳俊龍：你那邊一萬數量是多少？被告
    ：我現在去拿那個東西還好，就一樣2.5。...吳俊龍：不然
    你看怎樣再打電話給我。」，吳俊龍係向上訴人詢問購買新
    台幣一萬元甲基安非他命之數量為若干，上訴人則應以就一
    樣「2.5」而已，雙方隨即相約再行聯絡，尚未談論是否買
    賣甲基安非他命及其重量、數量、價格，遑論雙方有為實際
    為交易之時間、地點等重要具體內容之約定，且依上開卷附
    通訊監聽譯文，就該次交易，二人事後並無再聯繫之行為。
    足見依上開通訊監察譯文內容難謂被告已著手於販賣第二級
    毒品犯罪行為之實行，佐以證人吳俊龍於偵查中證稱：我打
    電話問甲○○一萬元的安非他命數量是多少，我不清楚他說
    的2.5的公克還是兩，這一次我忘記是不是有跟他買成等語
    （見96年度偵續字第39號卷第297頁反面）；復於原審審理
    時證稱：6月16日那次其實是我剛認識被告不久，第一次我
    施用安非他命不是用買的，是被告送我的，六月十六日沒有
    買到安非他命，我只記得被抓前後事情，至於之前2、3個月
    的事，我不大記得等語（見原審卷第136、139頁），在欠缺
    其他補強證據下，殊難僅憑證人吳俊龍之證述內容及語意不
    明之譯文內容，逕認被告有前述販賣第二級毒品甲基安非他
    命之犯行。(2)公訴案件犯罪證據之蒐集，及提起公訴後，對
    犯罪事實之舉證責任及指出證明之方法，均屬公訴人之職責
    ，原則上法院僅於當事人之主張及舉證範圍內進行調查證據
    ，其經法定程序調查證據之結果，認已足以證明犯罪事實時
    ，始得為犯罪事實之認定。若其為訴訟上之證明，於通常一
    般人仍有合理之懷疑存在，尚未達於可確信其真實之程度者
    ，在該合理懷疑尚未剔除前，自不能為有罪之認定。法院不
    得以偵查機關關於某種犯罪之調查不易，即放棄上開原則之
    堅持，致有違背刑事訴訟無罪推定及嚴格證明之原則，其理
    甚明（最高法院94年度臺上字第2033號判決意旨參照）。販
    賣毒品行為固有交易期間短暫、交易方法隱密、交易對象單
    純，致查獲不易、搜證困難，惟法院不得因此放棄或減低對
    於犯罪構成要件應予嚴格證明之堅持。綜上所陳，本案依檢
    察官所舉之證據，尚不能證明被告有為上開販賣甲基安非他
    命之犯行。此外，復查無其他積極證據足以證明被告有公訴
    意旨所指此部分犯行，自屬不能證明被告犯罪。惟公訴意旨
    既認此部分與上揭論罪之販賣第二級毒品犯行部分具有集合
    犯包括一罪關係，爰不另為無罪之諭知，附此敘明。
據上論斷，應依刑事訴訟法第369 條第1 項前段、第364 條、第
299條第1項前段，毒品危害防制條例第4條第6項、第2項（修正
前）、第19條第1項，刑法第11條前段、第2條第1項前段、第47
條第1項、第25條第2款，判決如主文。
本案經檢察官陳大偉到庭執行職務。
中    華    民    國    99    年    9     月    28    日
                      刑事第十八庭審判長法  官  吳鴻章
                                        法  官  曾淑華
                                        法  官  汪梅芬
以上正本證明與原本無異。
如不服本判決，應於收受送達後10日內向本院提出上訴書狀，其
未敘述上訴之理由者並得於提起上訴後10日內向本院補提理由書
（均須按他造當事人之人數附繕本）「切勿逕送上級法院」。
                                        書記官  劉寶鈴
中    華    民    國    99    年    9     月    28    日
附錄本案論罪科刑法條全文：
修正前毒品危害防制條例第4 條第2項、第6項
製造、運輸、販賣第一級毒品者，處死刑或無期徒刑；處無期徒
刑者，得併科新臺幣一千萬元以下罰金。
製造、運輸、販賣第二級毒品者，處無期徒刑或七年以上有期徒
刑，得併科新臺幣七百萬元以下罰金。
製造、運輸、販賣第三級毒品者，處五年以上有期徒刑，得併科
新臺幣五百萬元以下罰金。
製造、運輸、販賣第四級毒品者，處三年以上十年以下有期徒刑
，得併科新臺幣三百萬元以下罰金。
製造、運輸、販賣專供製造或施用毒品之器具者，處一年以上七
年以下有期徒刑，得併科新臺幣一百萬元以下罰金。
前五項之未遂犯罰之。

司法院資訊處製作；財團法人民間司法改革基金會備份。
